【裁判字號】    95,訴,665
【裁判日期】    951130
【裁判案由】    違反毒品危害防制條例
【裁判全文】
臺灣新竹地方法院刑事判決               95年度訴字第665號
公  訴  人  臺灣新竹地方法院檢察署檢察官
被      告  甲○○
上列被告因違反毒品危害防制條例案件，經檢察官提起公訴（95
年度毒偵字第986號），經本院合議庭裁定進行簡式審判程序，
判決如下：
    主  文
甲○○連續施用第一級毒品，累犯，處有期徒刑拾月。又連續施
用第二級毒品，累犯，處有期徒刑柒月。應執行有期徒刑壹年
月。
    事  實
一、甲○○前於民國87年間因犯偽造文書案件，經臺灣桃園地方
    法院以90年度訴緝字第54號判決處有期徒刑3月確定。又於8
    8年間因施用第一、二級毒品案件，經本院以88年度訴字第3
    88號判決，處有期徒刑8月及4月確定。上揭2案經臺灣桃園
    地方法院以91年度聲字第2088號裁定，應執行有期徒刑1年1
    月確定。又於89年間因施用第一、二級毒品案件，經本院以
    91年度訴字第113號判決處有期徒刑9月及6月確定。於同年
    間又因犯妨害公務等罪，經本院以91年度易字第168號判決
    ，處有期徒刑1年、5月、3月及6月確定。上開2案經本院以9
    1年度聲字第996號裁定應執行有期徒刑3年2月確定。上揭各
    罪接續執行，於94年2月5日因縮短刑期假釋付保護管束出監
    ，並於94年11月7日假釋期滿未經撤銷視為執行完畢。
二、甲○○前於87年間因施用第二級毒品案件，經臺灣高等法院
    以87年度上易字第3380號裁定送觀察勒戒後，因認無繼續施
    用毒品之傾向，經該院以同號判決免刑確定。甲○○復於88
    年間因施用第一、二級毒品，經本院以88年度毒聲字第610
    號裁定送觀察勒戒後，認有繼續施用毒品之傾向，經本院以
    88年度毒聲字第1507號裁定令入戒治處所施以強制戒治；嗣
    因戒治成效評定合格，經本院以89年度毒聲字第20號裁定停
    止戒治，所餘期間付保護管束。詎甲○○竟在保護管束期間
    內，再因施用毒品案件，經本院以89年度毒聲字第825號裁
    定撤銷停止戒治，令入戒治處所施以強制戒治，於90年10月
    13日執行完畢釋放。
三、詎甲○○仍不知悔改，於上揭強制戒治執行完畢釋放後5年
    內，復基於施用第一級毒品之概括犯意，連續自95年1月下
    旬某日起至95年5月23日下午1時許止，在其位於新竹市○○
    路134號住處、新竹市○○街18之1號6樓或其他位於新竹縣
    、市之友人住處等地，均以將第一級毒品海洛因摻入香菸內
    點燃吸食或將第一級毒品海洛因摻水置於針筒內注射血管方
    式施用多次，平均約每3日施用1次。另基於施用第二級毒品
    之概括犯意，連續自95年1月下旬某日起至95年5月23日下午
    1時許止，在其位於新竹市○○路134號住處、新竹市○○街
    18之1號6樓或其他位於新竹縣、市之友人住處等地，將第二
    級毒品安非他命放入吸食器內燒烤成煙霧後吸食方式施用多
    次，平均約每3日施用1次。嗣於95年5月23日下午11時30分
    許，在新竹市○○街18之1號前為警查獲。並扣得同案共犯
    古昌鎮所有之海洛因2包（合計淨重1.24公克，空包裝總重
    0.46公克）、海洛因殘渣袋1個、注射針筒2支、塑膠藥劑1
    支等物（古昌鎮所涉施用毒品罪嫌，另由臺灣新竹地方法院
    檢察署檢察官以95年度毒偵字第987號提起公訴，上開物品
    由該案扣押保管中）。
四、案經新竹市警察局第二分局報請臺灣新竹地方法院檢察署檢
    察官偵查起訴。
    理  由
一、本件被告甲○○分別所犯施用第一、二級毒品罪，並非死刑
    、無期徒刑、最輕本刑為3年以上有期徒刑之罪，或高等法
    院管轄第一審之案件，被告於本院準備程序進行中，就被訴
    事實為有罪之陳述，經本院合議庭認合於刑事訴訟法第273
    條之1之規定，裁定進行簡式審判程序，合先敘明。
二、上揭犯罪事實，業據被告於本院審理時供述明確，而被告於
    95年5月24日下午5時20分許，為警予以採集其尿液檢體，經
    送臺灣檢驗科技股份有限公司檢驗，呈鴉片類及安非他命類
    陽性反應，此有新竹市警察局辦理煙毒、麻醉藥品案尿液送
    驗受檢人真實姓名代號對照表暨送驗登記簿1紙及臺灣檢驗
    科技股份有限公司95年6月12日、報告編號：CH／2006／514
    67號濫用藥物尿液檢驗報告1紙在卷可按。且扣案第一級毒
    品海洛因2包（合計淨重1.24公克，空包裝總重0.46公克）
    ，經送法部調查局鑑定結果係含有第一級毒品海洛因等情，
    有法部調查局於95年7月20日以調科壹字第100003085號鑑定
    書1紙在卷可按。復有扣案之海洛因殘渣袋1個等物可資佐證
    。是被告上揭時、地連續施用第一級毒品海洛因及第二級毒
    品安非他命之自白與上揭驗尿報告內容相符，應與事實相符
    ，而值採信。另有搜索扣押筆錄1份、扣押物品目錄表1份、
    現場暨證物照片影本4張在卷可參。
三、被告前於87年間因施用第二級毒品案件，經臺灣高等法院以
    87年度上易字第3380號裁定送觀察勒戒後，因認無繼續施用
    毒品之傾向，經該院以同號判決免刑確定。復於88年2月間
    因施用第一、二級毒品，經本院以88年度毒聲字第610號裁
    定送觀察勒戒後，認有繼續施用毒品之傾向，經本院於以88
    年度毒聲字第1507號裁定令入戒治處所施以強制戒治；嗣因
    戒治成效評定合格，經本院以89年度毒聲字第20號裁定停止
    戒治，所餘期間付保護管束。詎甲○○竟在保護管束期間內
    ，再因施用毒品案件，經本院以89年度毒聲字第825號裁定
    撤銷停止戒治，令入戒治處所施以強制戒治，於90年10月13
    日執行完畢釋放，有臺灣高等法院被告前案紀錄表1件在卷
    可稽。是被告經過上開強制戒治執行完畢釋放後5年內，再
    犯本件施用第一、二級毒品之犯行，依毒品危害防制條例第
    23條第2項之規定，本院自應予以審理。是本案事證明確，
    應依法論科。
四、論罪科刑
（一）被告甲○○所為上述多次施用第一級毒品海洛因之犯行，
      均係犯毒品危害防制條例第10條第1項施用第一級毒品罪
      ；又所為上述多次施用第二級毒品安非他命之犯行，均係
      犯毒品危害防制條例第10條第2項施用第二級毒品罪。
（二）被告分別持有第一、二級毒品之低度行為，為分別施用第
      一、二級毒品之高度行為所吸收，均不另論罪。
（三）被告上揭施用第一、二級毒品行為後，刑法第56條連續犯
      之規定，業於94年1月7日修正公布刪除，並於95年7月1日
      施行，則被告之犯行，因行為後新法業已刪除連續犯之規
      定，此刪除雖非犯罪構成要件之變更，但顯已影響行為人
      刑罰之法律效果，自屬法律有變更，依新法第2條第1項規
      定，比較新、舊法結果，仍應適用較有利於被告之行為時
      法律即舊法論以連續犯。是查被告先後多次施用第一、二
      級毒品犯行，其時間緊接，所犯又為基本犯罪構成要件相
      同之罪名，顯均基於概括犯意反覆為之，為連續犯，皆應
      依修正前刑法第56條之規定，分別論以毒品危害防制條例
      第10條第1項、第2項施用第一、二級毒品罪一罪，並加重
      其刑。
（四）被告所犯上揭連續施用第一級毒品海洛因犯行與上揭連續
      施用第二級毒品安非他命犯行間，犯意各別，行為互殊，
      應予分論併罰之。
（五）查被告有如事實欄所述之前案刑事犯罪執行紀錄，有臺灣
      高等法院被告前案紀錄表1份附卷可稽，其於上開有期徒
      刑執行完畢後5年內，故意再犯本件有期徒刑以上之罪部
      分，不論依修正前之刑法第47條規定，或依修正後刑法第
      47條第1項之規定，均構成累犯，修正後規定並無對被告
      甲○○有較為有利之情形，依刑法第2條第1項前段規定，
      此部分應適用被告行為時即修正前刑法第47條論以累犯，
      並加重其刑。
（六）爰審酌被告之素行、犯罪之動機、施用毒品戕害自身健康
      、犯罪所生之危害及犯罪後坦承犯行、態度尚可等一切情
      狀，分別量處如主文所示之刑，並定其應執行之刑。又按
      行為後法律有變更者，適用行為時之法律。但行為後之法
      律有利於行為人者，適用最有利於行為人之法律，刑法第
      2條第1項定有明文。被告於犯罪時之刑法第51條第5款規
      定於行為後業經修正，並於95年7月1日施行，經新舊法比
      較後，自以修正前之規定對行為人較為有利，自應適用修
      正前刑法第51條第5款規定，定其應執行刑，併此敘明。
（七）另扣案之第一級毒品海洛因2包（合計淨重1.24公克，空
      包裝總重0.46公克）、海洛因殘渣袋1個、注射針筒2支及
      塑膠藥劑1支等物，皆為同案共犯古昌鎮所有，另由臺灣
      新竹地方法院檢察署檢察官以95年度毒偵字第987號提起
      公訴，上開物品由該案扣押保管中，為免日後他案證物已
      遭沒收銷燬，爰均不為沒收之諭知，附此敘明。
五、本案起訴書所載被告施用第一、二級毒品之時間、方式，業
    經公訴人於95年11月27日於本院準備程序蒞庭時當庭更正如
    上揭犯罪事實項下所載，並此敘明。
六、據上論斷，應依刑事訴訟法第273條之1、第299條第1項前段
    ，毒品危害防制條例第23條第2項、第10條第1項、第2項，
    刑法第11條、第2條第1項前段、修正前第56條、修正前第47
    條、修正前第51條第5款，判決如主文。
本案經檢察官林鳳師到庭執行職務。
中    華    民    國    95    年    11    月    30    日
                  刑事第二庭    法  官  方鴻愷
以上正本證明與原本無異。
如不服本判決，應於判決送達後10日內向本院提出上訴狀 (應附
繕本 )，上訴於臺灣高等法院。
中    華    民    國    95    年    11    月    30    日
                                書記官  吳美雲
附錄本案論罪科刑法條全文：
毒品危害防制條例第10條第1項
施用第一級毒品者，處六月以上五年以下有期徒刑。
施用第二級毒品者，處三年以下有期徒刑。


司法院資訊處製作；財團法人民間司法改革基金會備份。
